apertium-panm/apertium-pan.pan_Guru.dix
    <pardef n="/ਇਹ__prn">       
      <e><p><l>ਇਹ</l><r>ਇਹ<s n="prn"/><s n="dem"/><s n="p3"/><s n="mf"/><s n="sg"/><s n="prox"/><s n="nom"/></r></p></e>
      <e r="LR"><p><l>ਇਹ</l><r>ਇਹ<s n="prn"/><s n="dem"/><s n="p3"/><s n="mf"/><s n="sg"/><s n="prox"/><s n="nom"/></r></p></e>
      <e><p><l>ਇਹ</l><r>ਇਹ<s n="prn"/><s n="dem"/><s n="p3"/><s n="mf"/><s n="pl"/><s n="prox"/><s n="nom"/></r></p></e>
      <e><p><l>ਇਸ</l><r>ਇਹ<s n="prn"/><s n="dem"/><s n="p3"/><s n="mf"/><s n="sg"/><s n="prox"/><s n="obl"/></r></p></e>
      <e><p><l>ਇਨ੍ਹਾਂ</l><r>ਇਹ<s n="prn"/><s n="dem"/><s n="p3"/><s n="mf"/><s n="pl"/><s n="prox"/><s n="obl"/></r></p></e>
      <e><p><l>ਇਸ ਤੋਂ</l><r>ਇਹ<s n="prn"/><s n="dem"/><s n="p3"/><s n="mf"/><s n="sg"/><s n="prox"/><s n="ins"/></r></p></e>
      <e><p><l>ਇਨ੍ਹਾਂ ਤੋਂ</l><r>ਇਹ<s n="prn"/><s n="dem"/><s n="p3"/><s n="mf"/><s n="pl"/><s n="prox"/><s n="ins"/></r></p></e>
      <e><p><l>ਇਸਨੂੰ</l><r>ਇਹ<s n="prn"/><s n="dem"/><s n="p3"/><s n="mf"/><s n="sg"/><s n="prox"/><s n="dat"/></r></p></e>
      <e r="LR"><p><l>ਇਸਨੂੰ</l><r>ਇਹ<s n="prn"/><s n="dem"/><s n="p3"/><s n="mf"/><s n="sg"/><s n="prox"/><s n="dat"/></r></p></e>
      <e r="LR"><p><l>ਇਨ੍ਹਾਂ ਨੂੰ</l><r>ਇਹ<s n="prn"/><s n="dem"/><s n="p3"/><s n="mf"/><s n="pl"/><s n="prox"/><s n="dat"/></r></p></e>
      <e><p><l>ਇਨ੍ਹਾਂ ਨੂੰ</l><r>ਇਹ<s n="prn"/><s n="dem"/><s n="p3"/><s n="mf"/><s n="pl"/><s n="prox"/><s n="dat"/></r></p></e>
      <e r="LR"><p><l>ਇਨ੍ਹਾਂ ਨੂੰ</l><r>ਇਹ<s n="prn"/><s n="dem"/><s n="p3"/><s n="mf"/><s n="pl"/><s n="prox"/><s n="dat"/></r></p></e>
      <e r="LR"><p><l>ਇਨ੍ਹਾਂ ਨੂੰ</l><r>ਇਹ<s n="prn"/><s n="dem"/><s n="p3"/><s n="mf"/><s n="pl"/><s n="prox"/><s n="dat"/></r></p></e>
      <e><p><l>ਇਸ ਦੀ</l><r>ਇਹ<s n="prn"/><s n="dem"/><s n="p3"/><s n="f"/><s n="sg"/><s n="prox"/><s n="gen"/></r></p></e>
      <e><p><l>ਇਸ ਦੇ</l><r>ਇਹ<s n="prn"/><s n="dem"/><s n="p3"/><s n="mf"/><s n="sg"/><s n="prox"/><s n="gen"/></r></p></e>
      <e><p><l>ਇਸ ਦਾ</l><r>ਇਹ<s n="prn"/><s n="dem"/><s n="p3"/><s n="m"/><s n="sg"/><s n="prox"/><s n="gen"/></r></p></e>
      <e><p><l>ਇਨ੍ਹਾਂ ਦੀ</l><r>ਇਹ<s n="prn"/><s n="dem"/><s n="p3"/><s n="f"/><s n="pl"/><s n="prox"/><s n="gen"/></r></p></e>
      <e><p><l>ਇਨ੍ਹਾਂ ਦੀ</l><r>ਇਹ<s n="prn"/><s n="dem"/><s n="p3"/><s n="mf"/><s n="pl"/><s n="prox"/><s n="gen"/></r></p></e>
      <e><p><l>ਇਨ੍ਹਾਂ ਦਾ</l><r>ਇਹ<s n="prn"/><s n="dem"/><s n="p3"/><s n="m"/><s n="pl"/><s n="prox"/><s n="gen"/></r></p></e>
      <e><p><l>ਇਸਨੇ</l><r>ਇਹ<s n="prn"/><s n="dem"/><s n="p3"/><s n="mf"/><s n="sg"/><s n="prox"/><s n="erg"/></r></p></e>
      <e><p><l>ਇਨ੍ਹਾਂ ਨੇ</l><r>ਇਹ<s n="prn"/><s n="dem"/><s n="p3"/><s n="mf"/><s n="pl"/><s n="prox"/><s n="erg"/></r></p></e>
      <e><p><l>ਇਸ ਵਿਚ</l><r>ਇਹ<s n="prn"/><s n="dem"/><s n="p3"/><s n="mf"/><s n="sg"/><s n="prox"/><s n="loc"/></r></p></e>
      <e><p><l>ਇਨ੍ਹਾਂ ਵਿਚ</l><r>ਇਹ<s n="prn"/><s n="dem"/><s n="p3"/><s n="mf"/><s n="pl"/><s n="prox"/><s n="loc"/></r></p></e>	
      <e><p><l>ਇਸ ਵਿਚ</l><r>ਇਹ<s n="prn"/><s n="dem"/><s n="p3"/><s n="mf"/><s n="pl"/><s n="prox"/><s n="loc"/></r></p></e>

      <!-- adding ਉਹ into the same paradigm -->
      <e><p><l>ਉਹ</l><r>ਇਹ<s n="prn"/><s n="dem"/><s n="p3"/><s n="mf"/><s n="sg"/><s n="dist"/><s n="nom"/></r></p></e>
      <e r="LR"><p><l>ਉਹ</l><r>ਇਹ<s n="prn"/><s n="dem"/><s n="p3"/><s n="mf"/><s n="sg"/><s n="dist"/><s n="nom"/></r></p></e>
      <e><p><l>ਉਹ</l><r>ਇਹ<s n="prn"/><s n="dem"/><s n="p3"/><s n="mf"/><s n="pl"/><s n="dist"/><s n="nom"/></r></p></e>
      <e><p><l>ਉਸ</l><r>ਇਹ<s n="prn"/><s n="dem"/><s n="p3"/><s n="mf"/><s n="sg"/><s n="dist"/><s n="obl"/></r></p></e>
      <e><p><l>ਉਨ੍ਹਾਂ</l><r>ਇਹ<s n="prn"/><s n="dem"/><s n="p3"/><s n="mf"/><s n="pl"/><s n="dist"/><s n="obl"/></r></p></e>
      <e><p><l>ਉਨ੍ਹਾਂ ਤੋਂ</l><r>ਇਹ<s n="prn"/><s n="dem"/><s n="p3"/><s n="mf"/><s n="sg"/><s n="dist"/><s n="ins"/></r></p></e>
      <e><p><l>ਉਨ੍ਹਾਂ ਤੋਂ</l><r>ਇਹ<s n="prn"/><s n="dem"/><s n="p3"/><s n="mf"/><s n="pl"/><s n="dist"/><s n="ins"/></r></p></e>
      <e><p><l>ਉਸਨੂੰ</l><r>ਇਹ<s n="prn"/><s n="dem"/><s n="p3"/><s n="mf"/><s n="sg"/><s n="dist"/><s n="dat"/></r></p></e>
      <e r="LR"><p><l>ਉਸਨੂੰ</l><r>ਇਹ<s n="prn"/><s n="dem"/><s n="p3"/><s n="mf"/><s n="sg"/><s n="dist"/><s n="dat"/></r></p></e>
      <e r="LR"><p><l>ਉਨ੍ਹਾਂ ਨੂੰ</l><r>ਇਹ<s n="prn"/><s n="dem"/><s n="p3"/><s n="mf"/><s n="pl"/><s n="dist"/><s n="dat"/></r></p></e>
      <e><p><l>ਉਨ੍ਹਾਂ ਨੂੰ</l><r>ਇਹ<s n="prn"/><s n="dem"/><s n="p3"/><s n="mf"/><s n="pl"/><s n="dist"/><s n="dat"/></r></p></e>
      <e><p><l>ਉਨ੍ਹਾਂ ਨੂੰ</l><r>ਇਹ<s n="prn"/><s n="dem"/><s n="p3"/><s n="mf"/><s n="pl"/><s n="dist"/><s n="dat"/></r></p></e>
      <e r="LR"><p><l>ਉਨ੍ਹਾਂ ਨੂੰ</l><r>ਇਹ<s n="prn"/><s n="dem"/><s n="p3"/><s n="mf"/><s n="pl"/><s n="dist"/><s n="dat"/></r></p></e>
      <e r="LR"><p><l>ਉਨ੍ਹਾਂ ਨੂੰ</l><r>ਇਹ<s n="prn"/><s n="dem"/><s n="p3"/><s n="mf"/><s n="pl"/><s n="dist"/><s n="dat"/></r></p></e>
      <e><p><l>ਉਸ ਦੀ</l><r>ਇਹ<s n="prn"/><s n="dem"/><s n="p3"/><s n="f"/><s n="sg"/><s n="dist"/><s n="gen"/></r></p></e>
      <e><p><l>ਉਸ ਦੇ</l><r>ਇਹ<s n="prn"/><s n="dem"/><s n="p3"/><s n="mf"/><s n="sg"/><s n="dist"/><s n="gen"/></r></p></e>
      <e><p><l>ਉਸ ਦਾ</l><r>ਇਹ<s n="prn"/><s n="dem"/><s n="p3"/><s n="m"/><s n="sg"/><s n="dist"/><s n="gen"/></r></p></e>
      <e><p><l>ਉਨ੍ਹਾਂ ਦੀ</l><r>ਇਹ<s n="prn"/><s n="dem"/><s n="p3"/><s n="f"/><s n="pl"/><s n="dist"/><s n="gen"/></r></p></e>
      <e><p><l>ਉਨ੍ਹਾਂ ਦੇ</l><r>ਇਹ<s n="prn"/><s n="dem"/><s n="p3"/><s n="mf"/><s n="pl"/><s n="dist"/><s n="gen"/></r></p></e>
      <e><p><l>ਉਨ੍ਹਾਂ ਦਾ</l><r>ਇਹ<s n="prn"/><s n="dem"/><s n="p3"/><s n="m"/><s n="pl"/><s n="dist"/><s n="gen"/></r></p></e>
      <e><p><l>ਉਸਨੇ</l><r>ਇਹ<s n="prn"/><s n="dem"/><s n="p3"/><s n="mf"/><s n="sg"/><s n="dist"/><s n="erg"/></r></p></e>
      <e><p><l>ਉਨ੍ਹਾਂ ਨੇ</l><r>ਇਹ<s n="prn"/><s n="dem"/><s n="p3"/><s n="mf"/><s n="pl"/><s n="dist"/><s n="erg"/></r></p></e>
      <e r="LR"><p><l>ਉਨ੍ਹਾਂ ਨੇ</l><r>ਇਹ<s n="prn"/><s n="dem"/><s n="p3"/><s n="mf"/><s n="pl"/><s n="dist"/><s n="erg"/></r></p></e>
      <e><p><l>ਉਸ ਵਿਚ</l><r>ਇਹ<s n="prn"/><s n="dem"/><s n="p3"/><s n="mf"/><s n="sg"/><s n="dist"/><s n="loc"/></r></p></e>
      <e><p><l>ਉਨ੍ਹਾਂ ਵਿਚ</l><r>ਇਹ<s n="prn"/><s n="dem"/><s n="p3"/><s n="mf"/><s n="pl"/><s n="dist"/><s n="loc"/></r></p></e>
    </pardef>

    <!-- SECTION: Conjunctions -->      
<!-- there are 4 types : coo, sub, both and undecided(changed to cnjadv here) -->
    <pardef n="ਅਥਵਾ__cnjcoo">
      <e><p><l></l><r><s n="cnjcoo"/></r></p></e>
    </pardef>
      
    <!-- SECTION:  Sub-ordinating Conjunctions -->      
    <pardef n="ਉਂਞ__cnjsub">
      <e><p><l></l><r><s n="cnjsub"/></r></p></e>
    </pardef>

    <!-- SECTION:  Adverbial Conjunctions -->      
    <pardef n="ਕਿਉਂਕਿ__cnjadv">
      <e><p><l></l><r><s n="cnjadv"/></r></p></e>
    </pardef>


    <!-- SECTION: Adjectives -->
    <pardef n="ਅਗਲਾ__adj">
      <e><p><l>ਾ</l><r>ਾ<s n="adj"/><s n="m"/><s n="sg"/><s n="nom"/></r></p></e>
      <e><p><l>ੇ</l><r><s n="adj"/><s n="m"/><s n="sg"/><s n="obl"/></r></p></e>
      <e><p><l>ੇ</l><r><s n="adj"/><s n="m"/><s n="pl"/><s n="nom"/></r></p></e>
      <e><p><l>ਿਆਂ</l><r><s n="adj"/><s n="m"/><s n="pl"/><s n="obl"/></r></p></e>
    </pardef>

    <pardef n="ਵੱਡੀ__adj">
      <e><p><l></l><r><s n="adj"/><s n="f"/><s n="sg"/><s n="nom"/></r></p></e>
      <e><p><l></l><r><s n="adj"/><s n="f"/><s n="sg"/><s n="obl"/></r></p></e>
      <e><p><l>ਆਂ</l><r><s n="adj"/><s n="f"/><s n="pl"/><s n="nom"/></r></p></e>
      <e><p><l>ਆਂ</l><r><s n="adj"/><s n="f"/><s n="pl"/><s n="obl"/></r></p></e>
<!--
      <e><p><l>ਏ</l><r><s n="adj"/><s n="f"/><s n="sg"/><s n="voc"/></r></p></e>
      <e><p><l>ਓ</l><r><s n="adj"/><s n="f"/><s n="pl"/><s n="voc"/></r></p></e> -->
    </pardef>

    <pardef n="ਅਜੀਬ__adj">
      <e><p><l></l><r><s n="adj"/></r></p></e>
    </pardef>

    <e lm="ਅਥਵਾ"><i>ਅਥਵਾ</i><par n="ਅਥਵਾ__cnjcoo"/></e>
    <e lm="ਉਲ਼ਟਾ"><i>ਉਲ਼ਟਾ</i><par n="ਅਥਵਾ__cnjcoo"/></e>
    <e lm="ਉਂਞ"><i>ਉਂਞ</i><par n="ਉਂਞ__cnjsub"/></e>
    <e lm="ਉਲ਼ਟਾ"><i>ਉਲ਼ਟਾ</i><par n="ਉਂਞ__cnjsub"/></e>
    <e lm="ਕਿਉਂਕਿ"><i>ਕਿਉਂਕਿ</i><par n="ਕਿਉਂਕਿ__cnjadv"/></e>
    <e lm="ਤਾਂ"><i>ਤਾਂ</i><par n="ਕਿਉਂਕਿ__cnjadv"/></e>
    <e lm="ਤੱਕ"><i>ਤੱਕ</i><par n="ਕਿਉਂਕਿ__cnjadv"/></e>
    <e lm="ਅਤੇ"><i>ਅਤੇ</i><par n="ਅਥਵਾ__cnjcoo"/></e>
    <e lm="ਪਰ"><i>ਪਰ</i><par n="ਅਥਵਾ__cnjcoo"/></e>
    <e lm="ਫਿਰ"><i>ਫਿਰ</i><par n="ਕਿਉਂਕਿ__cnjadv"/></e>
    <e lm="ਦੂਸਰਾ"><i>ਦੂਸਰ</i><par n="ਅਗਲਾ__adj"/></e>
    <e lm="ਦੂਜਾ"><i>ਦੂਜ</i><par n="ਅਗਲਾ__adj"/></e>
    <e lm="ਚੰਗਾ"><i>ਚੰਗ</i><par n="ਅਗਲਾ__adj"/></e>
    <e lm="ਅਵੱਲਾ"><i>ਅਵੱਲ</i><par n="ਅਗਲਾ__adj"/></e>
    <e lm="ਭੁੱਲਾ"><i>ਭੁੱਲ</i><par n="ਅਗਲਾ__adj"/></e>
    <e lm="ਅੱਛਾ"><i>ਅੱਛ</i><par n="ਅਗਲਾ__adj"/></e>
    <e lm="ਰੁੱਖਾ"><i>ਰੁੱਖ</i><par n="ਅਗਲਾ__adj"/></e>
    <e lm="ਸੁੱਕਾ"><i>ਸੁੱਕ</i><par n="ਅਗਲਾ__adj"/></e>
    <e lm="ਵੱਸਦਾ"><i>ਵੱਸਦ</i><par n="ਅਗਲਾ__adj"/></e>
    <e lm="ਚੌੜਾ"><i>ਚੌੜ</i><par n="ਅਗਲਾ__adj"/></e>
    <e lm="ਲੰਮਾ"><i>ਲੰਮ</i><par n="ਅਗਲਾ__adj"/></e>
    <e lm="ਘੱਟ"><i>ਘੱਟ</i><par n="ਅਗਲਾ__adj"/></e>
    <e lm="ਠੰਡਾ"><i>ਠੰਡ</i><par n="ਅਗਲਾ__adj"/></e>
    <e lm="ਅਗਲਾ"><i>ਅਗਲ</i><par n="ਅਗਲਾ__adj"/></e>
    <e lm="ਅਜੀਬ"><i>ਅਜੀਬ</i><par n="ਅਜੀਬ__adj"/></e>
    <e lm="ਅਜਬ"><i>ਅਜਬ</i><par n="ਅਜੀਬ__adj"/></e>
    <e lm="ਘੱਟ"><i>ਘੱਟ</i><par n="ਅਜੀਬ__adj"/></e>
    <e lm="ਵੱਡੀ"><i>ਵੱਡੀ</i><par n="ਵੱਡੀ__adj"/></e>
    <e lm="ਮਿੱਠੀ"><i>ਮਿੱਠੀ</i><par n="ਵੱਡੀ__adj"/></e>
    <e lm="ਵਿਰਲੀ"><i>ਵਿਰਲੀ</i><par n="ਵੱਡੀ__adj"/></e>
    <e lm="ਇਹ"><i></i><par n="/ਇਹ__prn"/></e>
